【裁判字號】    97,訴,295
【裁判日期】    970730
【裁判案由】    偽造文書等
【裁判全文】
臺灣臺北地方法院刑事判決               97年度訴字第295號
公  訴  人  臺灣臺北地方法院檢察署檢察官
被      告  甲○○
選任辯護人  鄭崇文律師
            許志嘉律師
上列被告因偽造文書等案件，經檢察官提起公訴（96年度偵字第
9641號），本院判決如下：
    主  文
甲○○行使偽造私文書，足以生損害於公眾及他人，累犯，處有
期徒刑伍月，如易科罰金，以新臺幣壹仟元折算壹日，減為有期
徒刑貳月又拾伍日，如易科罰金，以新臺幣壹仟元折算壹日；又
行使偽造私文書，足以生損害於公眾及他人，累犯，處有期徒刑
伍月，如易科罰金，以新臺幣壹仟元折算壹日，減為有期徒刑貳
月又拾伍日，如易科罰金，以新臺幣壹仟元折算壹日；又違反未
經設立登記，不得以公司名義經營業務及為其他法律行為之規定
，累犯，處有期徒刑月，如易科罰金，以新臺幣壹仟元折算壹
日，減為有期徒刑壹月又拾伍日，如易科罰金，以新臺幣壹仟元
折算壹日。應執行有期徒刑陸月，如易科罰金，以新臺幣壹仟元
折算壹日。未扣案偽造「傑勛國際」印章壹枚及如附表所示偽造
「傑勛國際」印文共拾肆枚均沒收。
    事  實
一、甲○○曾因偽造有價證券案件，經臺灣板橋地方法院以88年
    度訴字第1949號刑事判決判處有期徒刑1 年8 月，緩刑5 年
    確定，但甲○○更犯竊盜案件，經臺灣板橋地方法院以89年
    度易字第543 號刑事判決判處有期徒刑10月，經臺灣高等法
    院以90年度上易字第2522號刑事判決駁回上訴確定，故撤銷
    前案緩刑，由臺灣高等法院以91年度聲字第339 號裁定2 罪
    應合併執行有期徒刑2 年3 月。甲○○於92年8 月17日入監
    服刑，至94年3 月4 日假釋出監並交付保護管束，嗣保護管
    束期間於94年9 月27日屆滿，視為執行完畢（此部分構成累
    犯）。詎甲○○又於94年7 、8 、11月間犯偽造公印文案件
    、於95年5 月間犯詐欺案件，分別經臺灣板橋地方法院以96
    年度易字第1301號刑事判決判處有期徒刑6 月減為3 月、95
    年度簡字第6612號刑事簡易判決判處有期徒刑5 月確定，後
    案詐欺罪部分，先經甲○○於96年2 月15日易科罰金；嗣臺
    灣板橋地方法院以96年度聲減字第7239號裁定詐欺罪之有期
    徒刑5 月減為有期徒刑2 月又15日，2 罪合併應執行有期徒
    刑5 月，故減刑後，前案偽造公印文罪部分，無庸執行。
二、詎甲○○猶不知悔改，明知其父李長天（檢察官另為不起訴
    處分）於84、85年間僅係許常吉建築師事務所聘僱之監造部
    主任，竟於95年9 月間向丙○○佯稱：其父李長天與許常吉
    建築師合作經營建築師事務所，伊設計案均由許常吉過目云
    云，又未經羅啟吟所經營「傑勛國際有限公司」（址設臺北
    市○○區○○路4 段624 巷8 號7 樓，登記負責人為邱桂美
    ，下稱傑勛國際公司）之同意，在不詳時、地，偽造「傑勛
    國際」印章1 枚，並冒用傑勛國際公司之統一編號00000000
    號，捏造「李長天許常吉建築師事務所」名義，製作販賣合
    約書，在如附表所示簽約文件及設計圖上蓋用前揭偽造「傑
    勛國際」印文共34枚，先後於95年9 月19日、10月31日出示
    予丙○○而行使之，足以生損害於傑勛國際公司及許常吉；
    並使丙○○誤信被告與素有聲譽之許常吉建築師合作，乃先
    後於95年9 月19日、10月31日簽訂合約編號「板00-00-00-0
    0 號」、「板00-00-00-000號」工程契約，承包商係甲○○
    所經營、未經設立登記之「傑勛國際設計有限公司」（址設
    臺北縣淡水鎮○○街322 巷8 號2 樓，下稱傑勛設計公司）
    ，而以「傑勛設計公司」名義經營業務並為契約法律行為；
    丙○○即依約於95年9 月19日簽約當日，在彰化銀行松山分
    行提領新臺幣（下同）106 萬5 千元現金，交由甲○○收受
    ，作為工程合約定金；嗣又依甲○○指示，於95年10月13日
    、11月7 日，分別匯款97萬5 千元、132 萬元至不知情之李
    長天在文山景美郵局開立、借由甲○○使用之帳戶（帳戶號
    碼：00000000000000號），並經甲○○提領使用一空。嗣甲
    ○○旋於95年11月間因故停止前兩項工程，致丙○○受有財
    產上損害，始知受騙。
三、案經被害人丙○○訴由臺北市政府警察局信義分局移請臺灣
    臺北地方法院檢察署檢察官偵查起訴。
    理  由
一、證據能力之判斷：
    被告甲○○及其選任辯護人對於下列各項證據方法，均未爭
    執其證據能力，並同意作為證據（見本院卷第38頁反面），
    本院審酌其作成時之情況，認為並無不適當之情事，均得作
    為證據，合先敘明。
二、認定事實所憑之證據及理由：
    訊據被告甲○○固不否認使用未經設立登記之傑勛設計公司
    名義與告訴人丙○○簽訂2 份工程合約，又未經傑勛國際公
    司同意而偽刻「傑勛國際」印章、蓋用於2 份販賣契約書上
    並持以向告訴人行使等行為，惟矢口否認有何詐騙告訴人之
    犯行，辯稱：伊確實依約施作，嗣因下包出問題，故無法繼
    續工程，伊無詐欺犯意云云。然查：
  (一)被告與告訴人於95年9 月19日、95年10月31日簽訂合約編號
    「板00-00-00-00 號」、「板-00-00-00-000 號」工程合約
    ，由「傑勛國際設計有限公司」承攬告訴人位於臺北縣板橋
    市○○路○ 段99之12號5 、6 樓、臺北縣板橋市○○路195
    號5 、6 樓、臺北縣板橋市○○街66號4 、5 號之套房改建
    工程，此有工程合約各1 份附卷可按（見96年度他字第2895
    號卷第3 至9 、14至20頁）；被告並出具蓋有「傑勛國際」
    印文、註記「李長天許常吉建築師事務所」之販賣合約書等
    如附表所示簽約文件及設計圖予丙○○，亦有如附表所示各
    份文件在卷足考；告訴人因而依約於95年9 月19日提領現金
    106 萬5 千元、於95年10月13日匯款97萬5 千元、95年11月
    7 日匯款132 萬元予李長天之文山景美郵局帳戶（帳戶號碼
    ：00000000000000號），有告訴人提出之存摺內頁及匯款單
    2 張附卷足憑（見96年度他字第2895號卷第12、13、27頁）
    。然查，「傑勛國際設計有限公司」未在經濟部或臺北市政
    府辦理設立登記，已經經濟部中部辦公室96年7 月30日經中
    三字第09632340470 號函、臺北市商業管理處北市商二字第
    09604939700 號函回覆明確（見96年度偵字第9641號卷第18
    、50頁），另有公司及分公司基本資料查詢足佐（96年度偵
    字第9641號卷第59頁）；傑勛國際公司亦未授權被告使用該
    公司名義對外招攬工程或簽訂契約，此據證人羅啟吟即傑勛
    國際公司實際負責人、證人邱桂美即傑勛國際公司名義上負
    責人證述屬實（見96年度偵字第9641號卷第21至23頁），並
    有傑勛國際公司之臺北市政府營利事業登記證、公司登記資
    料查詢、羅啟吟名片2 張在卷可稽（見96年度偵字第9641號
    卷第25、60、29頁、96年度他字第2895號卷第53至54頁）；
    且被告之父李長天係許常吉建築師事務所聘僱人員，擔任監
    造部主任，並未與許常吉建築師合作經營事務所，文山景美
    郵局帳戶均由被告使用，亦據李長天陳明在卷（見見96年度
    他字第2895號卷第42至45頁、96年度偵字第9641號卷第7 頁
    ），並提出勞工保險被保險人投保資料明細表附卷可佐（見
    96年度偵字第9641號卷第9 、10頁）。基此，被告以未經設
    立登記之傑勛設計公司名義經營業務並與告訴人簽訂契約，
    又出示蓋有偽造「傑勛國際」印文、註記有虛偽「李長天許
    常吉建築師事務所」之販賣合約書及如附表所示各文件而行
    使之，告訴人因而給付106 萬5 千元、97萬5 千元、132 萬
    元予被告等行為，為被告所不爭，應堪認定。故本案爭點在
    於，被告有無詐欺告訴人。
  (二)被告雖否認詐欺犯意，但被告在簽約文件上冒用傑勛國際公
    司及許常吉建築師名義，確係事實，被告何不以自己個人名
    義或另申請設立公司、商號承包工程，已甚可疑。且詢諸告
    訴人認為受騙之原因，告訴人證稱：「被告給我看合約上面
    的建築師很有名，而且還帶我去看建築師的作品」、「85頁
    販賣合約書上面有李長天許常吉建築師事務所的字樣，被告
    說他爸是建築師與許常吉是好友或親戚」、「我是被許常吉
    的字樣騙了，被告帶我去看大直還內湖的豪宅很漂亮，我覺
    得那不是一般建築師可以設計出來的，而且豪宅不是一般人
    可以進去的，我就覺得被告很厲害，而且被告還帶我去看許
    常吉的作品，我覺得被告怎麼會找到那麼厲害的建築師願意
    作套房」、「被告說許常吉跟他爸爸很好，東西他們都看過
    ，就蓋他們室內設計公司的章」等情（見本院卷第117 頁、
    第118 頁反面、第119 頁至反面），是被告一再標榜許常吉
    建築師之豪宅作品，使告訴人以為被告與許常吉建築師有合
    作關係而產生誤信，期待其設計、施工品質有如豪宅水準。
    且就販賣合約書上為何註記「李長天許常吉建築師事務所」
    ，被告亦自承：「我希望我公司的層級提高，不想只是1 個
    工程公司的感覺」（見96年度偵字第9641號卷第7 頁），可
    見被告明知捏造「李長天許常吉建築師事務所」，利用許常
    吉建築師在業界之聲譽，將有誘導消費者對被告之設計施工
    能力產生錯誤信賴之作用。從而，被告帶告訴人參觀許常吉
    建築師之豪宅作品，又冒用許常吉建築師、傑勛國際公司名
    義與告訴人簽約等行為，實難謂非詐術之行使。
  (三)被告雖辯稱：伊有按期施作，並非無故停工云云。然依照被
    告與告訴人工程合約約定之付款方式，係於簽約時給付工程
    總價50％，待全部工程正式驗收並經被告保固及保不漏切結
    後，告訴人始有給付尾款之義務，有前揭工程合約書附卷可
    憑；但告訴人於前案工程尚未完工、驗收之前，後案工程甫
    開工之際，即已給付工程款合計336 萬元予被告，將近工程
    總價345 萬元之全額，顯有違常理。此據告訴人證述：「銘
    傳街是國光路作一半後他跟我說材料都在漲，要我先把材料
    全部買好」、「我請被告一次幫我做好，被告說沒有問題，
    要我錢先給他他材料先買，我覺得他前面有在做應該是沒問
    題，所以錢全部都付了，那時銘傳街還沒有做」、「我原本
    要先給被告訂金，被告說物價在漲要我全部給，我怕拖太久
    房子賣不掉」（見本院卷第117 頁），是告訴人係因被告藉
    詞材料費用上漲，始提前給付工程款予被告。被告既於95年
    11月7 日收受將近全額工程款，工程旋即停工、材料不翼而
    飛，被告自不得推諉卸責。
  (四)至證人乙○即承包臺北縣板橋市○○路○ 段99之12號5 、6
    樓、國光路195 號5 、6 樓套房改建工程之下包商證稱：「
    （問：你有沒有去過臺北縣板橋市○○路○ 段99之12號5 樓
    或6 樓？）有，那個工程是我做的，我的部分全部完工」、
    「我跟他〔指被告〕發包的部分水電、磚牆、木工的一部份
    。我看到的部分好像都全部完成，地板也鋪好、家具也進去
    了，可以住人了」、「（問：板橋市○○路195 號5 、6 樓
    是不是你做的？）也是，幾乎全部都完成，我的部分只有6
    個門還沒有安裝，但是材料都已經到了」、「國光路只差油
    漆」、「（問：四川路這個工程費多少？）40幾萬，都有支
    付，連追加的有50萬左右」、「（問：國光路的工程費多少
    ？）剩尾款1 萬未付，工程費連追加的大概50萬左右」等語
    （見本院卷第90頁、反面、第91頁），並有乙○簽發之估價
    單5 張、收據2 張附卷可考（見本院卷第51至55、57頁），
    固可證明被告轉包乙○之工程已接近完工，但僅限於水電、
    磚牆及部分木工工程，無從證明全部改建工程之情形。被告
    辯稱：已經可以住人云云，尚屬速斷。另證人丁○○即承包
    臺北縣板橋市○○街66號4 、5 樓套房改建工程之下包商則
    稱：「沒有正式簽約」、「我叫工人把牆拆掉，我把這些拆
    除的廢棄物清運，我本人只有做到這裡」、「我看到隔間牆
    ，因為我們要把原來的牆拆掉新作了一些隔間，有配糞管、
    污水管」、「不是我們做的，我那時沒有天天在那裡，我過
    去看時就有了」等語（見本院卷第87頁、反面、第88頁），
    以證人丁○○所見情形，對照設計圖上記載，顯有絕大部分
    尚未施工（見本院卷第60頁）。此外，被告提出之「乙洋舊
    貨行」訂貨單、「京城傢俱生活館」估價單各2 張及各項材
    料估價單、統一發票收據、支出證明單等件（見本院卷第56
    、58、59、61至64頁），縱可證明被告有為告訴人之工程訂
    購相關材料、傢俱。然承前所述，被告與告訴人簽約之際，
    既已冒用傑勛國際公司及許常吉建築師名義，使告訴人產生
    過高之錯誤期待，且被告藉詞要求告訴人提前給付工程款，
    旋即停工，亦無力退還款項予告訴人，已足認定被告施用詐
    術、使告訴人陷於錯誤而交付款項之犯行甚明。至被告事後
    之工程施作有無依約進行、完成多少比例、有無達到約定之
    品質、效用，乃履約問題，應循民事紛爭解決途徑加以釐清
    ，非本案刑事詐欺犯罪構成要件所必要。從而，被告此部分
    所辯，亦無從為有利於被告之認定。
  (五)綜上，本案事證明確，被告使用未經設立登記之傑勛設計公
    司名義經營業務並與告訴人為簽約行為，又向告訴人訛稱：
    與許常吉建築師合作經營事務所云云，復先後2 次行使如附
    表所示蓋有偽造「傑勛國際」印文及偽造「李長天許常吉建
    築師事務所」名義之販賣合約書等文件，使告訴人陷於錯誤
    而陸續交付工程款等犯行，洵堪認定，應予依法論罪科刑。
三、論罪科刑之依據：
  (一)核被告偽造「傑勛國際」印章、蓋用在附表所示文件上，並
    偽造「李長天許常吉建築師事務所」名義之販賣合約書，持
    與告訴人簽訂契約之行為，係犯刑法第216 條、第210 條行
    使偽造私文書罪。被告偽造「傑勛國際」印章、印文之行為
    ，係偽造如附表所示「傑勛國際」、「李長天許常吉建築師
    事務所」名義等文件之部分行為，而偽造附表所示各私文書
    之低度行為則為行使偽造私文書之高度行為所吸收，均不另
    論罪。又被告冒用傑勛國際公司及「李長天許常吉建築師事
    務所」名義，誘使告訴人與之簽約、交付工程款之行為，則
    犯刑法第339 條第1 項詐欺取財罪。再被告使用未經設立登
    記之傑勛設計公司名義與告訴人訂約之行為，係違反公司法
    第19條第1 項：「未經設立登記，不得以公司名義經營業務
    或為其他法律行為」之規定，被告行為人應依第2 項規定處
    罰。被告持偽造「傑勛國際」、「李長天許常吉建築師事務
    所」名義之販賣合約書等文件，向告訴人行使之，係被告冒
    用傑勛國際公司及許常吉名義施用詐術之行為，故被告係以
    一行為觸犯行使偽造私文書及詐欺取財二罪，為想像競合犯
    ；又被告以一行使偽造私文書之行為，同時生損害於傑勛國
    際公司、許常吉建築師，亦屬想像競合犯；應從重論以行使
    偽造私文書一罪。而被告於95年9 月19日以行使偽造私文書
    、詐欺手段承包臺北縣板橋市○○路、國光路工程並取得簽
    約定金106 萬5 千元、工程款97萬5 千元後，於同年10月31
    日另行起意再以相同手法承包臺北縣板橋市○○街工程，詐
    得工程款共132 萬元；另被告使用未經設立登記之傑勛設計
    公司名義經營業務並與告訴人為法律行為，其本質上即含有
    反覆從事性質，僅論以一罪；此3 次行為犯意個別，行為互
    異，應予分論併罰。查被告曾因偽造有價證券案件，經臺灣
    板橋地方法院以88年度訴字第1949號刑事判決判處有期徒刑
    1 年8 月，緩刑5 年確定；但被告更犯竊盜案件，經臺灣板
    橋地方法院以89年度易字第543 號刑事判決判處有期徒刑10
    月，經臺灣高等法院以90年度上易字第25 22 號刑事判決駁
    回上訴確定，故撤銷前案緩刑，由臺灣高等法院以91年度聲
    字第339 號裁定2 罪應合併執行有期徒刑2 年3 月；被告於
    92年8 月17日入監服刑，至94年3 月4 日假釋出監並交付保
    護管束，嗣保護管束期間於94年9 月27日屆滿，視為執行完
    畢等情，有臺灣高等法院被告前案紀錄表附卷可參（見本院
    卷第126 至133 頁），是被告於前次徒刑之執行完畢後，5
    年以內故意再犯本件有期徒刑以上之罪，均係累犯，應分別
    加重其刑。
  (二)爰審酌：(1)被告明知未受傑勛國際公司授權，伊自己或李長
    天亦未與許常吉合作經營建築師事務所，竟偽刻「傑勛國際
    」印章，偽造「傑勛國際」、「李長天許常吉建築師事務所
    」名義之契約書等相關文件，2 次誘使告訴人與伊簽約，先
    後詐得工程款合計336 萬元，其手段惡劣，造成告訴人財產
    上損害甚鉅；(2)被告甫於94年9 月27日假釋屆滿視為執行完
    畢，又於94年7 、8 、11月間犯偽造公印文案件、於95年5
    月間犯詐欺案件，分別經臺灣板橋地方法院以96年度易字第
    1301號刑事判決判處有期徒刑6 月減為3 月、95年度簡字第
    6612號刑事簡易判決判處有期徒刑5 月確定，後案詐欺罪部
    分，先經被告於96年2 月15日易科罰金；嗣臺灣板橋地方法
    院以96年度聲減字第7239號裁定詐欺罪之有期徒刑5 月減為
    有期徒刑2 月又15日，2 罪合併應執行有期徒刑5 月，故減
    刑後，前案偽造公印文罪部分，無庸執行等情，亦有臺灣高
    等法院被告前案紀錄表附卷足徵（見本院卷第126 至133 頁
    ），復於95年9 、10月間犯本件犯行，可見被告毫無悔意，
    屢犯偽造文書、詐欺等罪；(3)被告犯罪後，雖坦承偽造私文
    書、違反公司法之罪，然矢口否認有何詐欺犯行，迄未與告
    訴人達成和解；(4)惟被告與告訴人簽約後，陸續施作部分工
    程，並非捲款潛逃，被告與告訴人應如何就各細項驗收結算
    ，本應循民事程序解決，非刑事程序所能釐清等一切情狀，
    就公司法部分，量處有期徒刑3 月；就2 次行使偽造私文書
    部分，各量處有期徒刑5 月。
  (三)再查中華民國96年罪犯減刑條例於95年7 月4 日公布，於96
    年7 月16日施行。按犯罪在中華民國96年4 月24日以前者，
    除中華民國96年罪犯減刑條例另有規定外，依下列規定減刑
    ：……有期徒刑、拘役或罰金，減其刑期或金額2 分之1 ；
    犯最重本刑為5 年以下有期徒刑之刑之罪，依本條例規定減
    為6 月以下有期徒刑、拘役者，應於減刑裁判時，併諭知易
    科罰金折算之標準；而裁判確定前犯數罪均應減刑而未定執
    行刑者，就各罪依前揭規定減刑後，適用刑法第51條定其應
    執行之刑；又依本條例應減刑之罪，未經判決確定者，於裁
    判時，減其宣告刑，並應於判決主文同時諭知其宣告刑及減
    得之刑，中華民國96年罪犯減刑條例第2 條第1 項第3 款、
    第9 條、第10條第1 項、第7 條第1 項、第2 項分別定有明
    文。查被告係於95年9 月19日、10月31日犯本件違反公司法
    、行使偽造私文書、詐欺等犯行，迄未判決確定，爰依上開
    條例規定，就被告本件所犯之罪，分別減為有期徒刑1 月又
    15日、2 月又15日及易科罰金之折算標準，並定應執行有期
    徒刑6 月及易科罰金之折算標準，以示懲儆。
  (四)被告偽刻「傑勛國際」印章1 枚並蓋用於附表所示文件上共
    34枚印文，雖未扣案，但無證據證明已滅失，應依刑法第21
    9 條規定，不問屬於被告與否，均應併予宣告沒收。
據上論斷，應依刑事訴訟法第229 條第1 項前段，公司法第19條
第2 項，刑法第11條前段、第216 條、第210 條、第339 條第1
項、第55條、第47條第1 項、第41條第1 項前段、第51條第5 款
、第219 條，刑法施行法第1 條之1 ，中華民國96年罪犯減刑條
例第2 條第1 項第3 款、第9 條、第10條第1 項、第7 條第1 項
、第2 項，判決如主文。
本案經檢察官永欽到庭執行職務。
中    華    民    國    97    年    7     月    30    日
                  刑事第六庭審判長  法  官  周占春
                                    法  官  張永宏
                                    法  官  林晏如
上正本與原本無異。
如不服本判決，應於判決送達後10日內向本院提出上訴狀（應抄
附繕本）。告訴人或被害人如對於本判決不服者，應具備理由請
求檢察官上訴，其上訴期間之計算係以檢察官收受判決正本之日
期為準。
                                    書記官  楊盈茹
中    華    民    國    97    年    8     月    1     日
附錄本案論罪科刑法條全文：
中華民國刑法第210條
偽造、變造私文書，足以生損害於公眾或他人者，處 5 年以下有
期徒刑。
中華民國刑法第216條
行使第 210 條至第 215 條之文書者，依偽造、變造文書或登載
不實事項或使登載不實事項之規定處斷。
中華民國刑法第339條
意圖為自己或第三人不法之所有，以詐術使人將本人或第三人之
物交付者，處5 年以下有期徒刑、拘役或科或併科1 千元以下罰
金。
以前項方法得財產上不法之利益或使第三人得之者，亦同。
前二項之未遂犯罰之。
公司法第19條
未經設立登記，不得以公司名義經營業務或為其他法律行為。
違反前項規定者，行為人處1 年以下有期徒刑、拘役或科或併科
新臺幣15萬元以下罰金，並自負民事責任；行為人有二人以上者
，連帶負民事責任，並由主管機關禁止其使用公司名稱。
附表：
  ┌──┬────────┬─────┬────────┐
  │編號│   文書名稱     │偽造「傑勛│    卷內出處    │
  │    │                │國際」印文│                │
  ├──┼────────┼─────┼────────┤
  │ １ │95年9 月19日工程│      4枚 │96年度他字第2895│
  │    │合約書          │          │號卷第3 至9 頁  │
  ├──┼────────┼─────┼────────┤
  │ ２ │95年9 月19日販賣│      2枚 │96年度他字第2895│
  │    │合約書          │          │號卷第10頁      │
  ├──┼────────┼─────┼────────┤
  │ ３ │95年9 月19日項目│      1枚 │96年度他字第2895│
  │    │明細            │          │號卷第11頁      │
  │    │                │          │                │
  ├──┴────────┴─────┴────────┤
  │                        騎縫章共9枚                 │
  ├──┬────────┬─────┬────────┤
  │ ４ │95年10月31日工程│      4枚 │96年度他字第2895│
  │    │合約書          │          │號卷第14至20頁  │
  ├──┼────────┼─────┼────────┤
  │ ５ │95年10月31日「李│      3枚 │96年度他字第2895│
  │    │長天許常吉建築師│          │號卷第21、22頁  │
  │    │事務所」販賣合約│          │                │
  │    │書              │          │                │
  ├──┴────────┴─────┴────────┤
  │                        騎縫章共7枚                 │
  ├──┬────────┬─────┬────────┤
  │ ６ │銘傳街4 樓設計圖│      1枚 │96年度他字第2895│
  │    │                │          │號卷第23頁      │
  ├──┼────────┼─────┼────────┤
  │ ７ │銘傳街5 樓設計圖│      1枚 │96年度他字第2895│
  │    │                │          │號卷第24頁      │
  ├──┼────────┼─────┼────────┤
  │ ８ │銘傳街4 、5 樓立│      2枚 │96年度他字第2895│
  │    │體設計圖        │          │號卷第25、26頁  │
  ├──┼────────┴─────┴────────┤
  │合計│                       34枚                   │
  └──┴───────────────────────┘


司法院資訊處製作；財團法人民間司法改革基金會備份。
